臺灣高等法院臺南分院刑事判決　九十四年度重上更(四)字第四一一號
上訴人
即被告　甲○○
　　　　　　　　　六號
　　　　　　　　(
選任辯護人　方文賢　律師
上列上訴人因殺人未遂等案件，不服臺灣臺南地方法院九十一年
度訴字第六三一號中華民國九十一年十二月三十日第一審判決（
起訴案號：臺灣臺南地方法院檢察署九十一年度偵字第四四五五
號、四四五七號、四四七五號），提起上訴，經本院判決後，由
最高法院第四次發回更審，本院判決如下：
    　主  　　文
原判決關於甲○○部分撤銷。
甲○○殺人未遂，處有期徒刑捌年；未扣案如附表(二)編號六之具
有殺傷力九ＭＭ制式半自動手槍壹枝，沒收。又共同以攔押之非
法方法，剝奪人之行動自由，處有期徒刑壹年；未扣案如附表(二)
編號六之具有殺傷力九ＭＭ制式半自動手槍壹枝，沒收。又共同
未經許可，持有手槍，處有期徒刑伍年陸月，併科罰金新台幣伍
拾萬元，罰金如易服勞役以罰金總額與陸個月之日數比例折算；
未扣案如附表(二)編號六之具有殺傷力九ＭＭ制式半自動手槍壹枝
、扣案如附表(一)編號一、二之具有殺傷力改造手槍各壹枝及編號
四之具有殺傷力制式子彈九顆、編號五之具有殺傷力之制式子彈
伍顆、編號六制式步槍子彈壹顆，沒收之。又共同連續未經許可
製造其他可發射子彈具有殺傷力之改造玩具手槍，處有期徒刑柒
年，併科罰金新台幣伍拾萬元，罰金如易服勞役以罰金總額與陸
個月之日數比例折算；扣案如附表(一)編號二、三、十九至二十五
、二十七至四十四，附表(二)編號一、二之物，沒收之。又共同連
續未經許可製造子彈，處有期徒刑年，併科罰金新台幣肆拾萬
元，罰金如易服勞役以罰金總額與陸個月之日數比例折算；扣案
如附表(一)編號十二（剔除鑑驗試射之伍顆）、十三（剔除其中鑑
驗試射之貳拾顆）、附表(二)編號三之物（剔除其中鑑驗試射壹
顆）、扣案如附表(一)編號七、十、十一、十四至二十四、二十六
、二十七、二十九至三十五、三十七至四十一、四十四，及附表
(二)編號四、五之物，沒收之。應執行有期徒刑拾玖年陸月，併科
罰金新台幣壹佰拾萬元，罰金如易服勞役以罰金總額與陸個月
之日數比例折算。扣案如附表(一)所示之物（剔除編號四、五之不
具殺傷力子彈各一顆及編號五、八、九、十二及十三送鑑驗試射
之子彈）及附表(二)所示之物（剔除編號三送鑑驗試射之子彈壹顆
及編號七之彈殼），均沒收。
      事      實
一、甲○○曾於民國（下同）七十九年間，因違反槍砲彈藥刀械
    管制條例案件，經臺灣臺南地方法院判處有期徒刑八月減刑
    為有期徒刑四月確定，八十年三月二十一日易科罰金執行完
    畢，復於八十七年間犯誣告罪，經臺灣屏東地方法院判處拘
    役四十日確定，於八十八年五月三十一日易科罰金執行完畢
    （均未構成累犯）。猶不知悔改，又與丁○○（同案已判決
    有罪確定）共同未經許可，並基於概括犯意聯絡，於九十年
    五月間，由甲○○出資，囑咐丁○○尋找可製造改造子彈彈
    殼之工廠，丁○○乃至台南縣歸仁鄉○○路○段二八五號綽
    號「狗仔」之不詳姓名成年男子開設之工廠，委請「狗仔」
    代為製造子彈彈殼，每製造一顆子彈彈殼代價新台幣（下同
    ）二、三十元，共同委請「狗仔」製造子彈彈殼達五、六百
    顆，丁○○再將上開彈殼交給甲○○，由甲○○將部分彈殼
    改造成具殺傷力之如附表(一)編號八、九、十二、十三、附表
    (二)編號三所示改造子彈九十顆，另有部分彈殼、彈頭則尚未
    改造成具殺傷力之改造子彈。另甲○○於不詳時間、地點，
    自不詳姓名之人處取得具有殺傷力之仿ＣＯＬＴ廠半自動手
    槍製造改造玩具手槍、仿ＢＥＲＥＴＴＡ廠半自動手槍製造
    金屬改造玩具手槍及九ＭＭ制式半自動手槍各一枝（即附表
    (一)編號一、二、附表(二)編號六手槍。附表(二)編號六手槍如後
    所述持以朝警員癸○○射擊子彈二發）、口徑九ＭＭ制式子
    彈十一顆（其中二顆如後所述用以射擊警員癸○○，剩餘九
    顆具有殺傷力）、口徑零點四五吋制式子彈六顆、口徑五點
    五六ＭＭ制式步槍子彈一顆（即附表(一)編號四、五《其中具
    殺傷力者》、及編號六子彈），而未經許可持有之。嗣台南
    市警察局第二分局員警於九十年十一月十六日下午，至台南
    市○○路○段二三四巷四弄四一號搜索查緝鄭有和違反槍砲
    彈藥刀械管制條例案件時，台南市警察局第二分局員警持搜
    索票在二樓執行搜索，偵查員癸○○（現更名為「錢諒勳」
    ）、蘇慶祿則在樓下戒護，癸○○自該大樓監視器中發現甲○○及另一不詳姓名之成年男子自後門車庫進入，即前往應
    門，甲○○等二人發覺有異，即往外衝，癸○○及蘇慶祿隨
    即追出，癸○○在車庫抓住其中一人之衣領並互相扭打，嗣
    為其掙脫並往巷口逃逸，癸○○自後追躡，甲○○竟另起殺
    人之犯意，持上開附表(二)編號六具有殺傷力之九ＭＭ制式半
    自動手槍一支（未扣案，內裝附表(一)編號四口徑九ＭＭ制式
    子彈）朝癸○○射擊二發，幸均未擊中，癸○○始倖免於難
    ，並扣得已擊發口徑九ＭＭ制式半自動手槍彈殼二顆（附表
    (二)編號七）。甲○○及該不詳姓名之成年男子逃至和緯路五
    段某處時，二人另起犯意之聯絡，推由甲○○持槍攔下正行
    駛至該處由乙○○所駕駛車牌號碼ＵＩ－四二九八號自小客
    車，上車後持槍抵住乙○○腰際，命乙○○迅速駛離現場否
    則開槍之方式剝奪乙○○之行動自由，致乙○○不得不依甲○○之指示，沿台南市五期重劃區○○○路往灣裡方向，至
    灣裡路巷口始下車逃逸。甲○○於上開槍戰案發後，為避免
    警方查緝，乃於九十年十二月底起，陸續將如附表(一)所示之
    槍枝（其中附表(一)編號二仿ＢＥＲＥＴＴＡ廠半自動金屬改
    造手槍與附表(二)編號一仿ＢＥＲＥＴＴＡ廠Ｍ九型半自動改
    造手槍為不同之槍枝）、子彈、改造之工具、改造之成品、
    半成品等物品，持往台南縣歸仁鄉○○村○○街九六巷八號
    （現改編為歸仁鄉○○村○○路二二六巷十六號）丁○○住
    處交給丁○○寄藏。甲○○與丁○○並自九十年十二月底起
    ，基於將玩具手槍改造成具殺傷力手槍之犯意聯絡，在丁○○上開住處，由甲○○在丁○○住處內教導丁○○改造槍枝
    之方法，並由丁○○於改造槍枝過程中負責改造滑套及鎖螺
    絲，而共同將仿ＢＥＲＥＴＴＡ廠半自動手槍製造之玩具手
    槍二支加以改造，改造成具殺傷力之附表(二)編號一仿ＢＥＲ
    ＥＴＴＡ廠Ｍ九型半自動改造手槍一支，另一支槍枝則不具
    殺傷力（即附表(二)編號二槍枝）。嗣甲○○於九十一年四月
    二十二日下午二時許，攜帶黑色手提袋一個（內裝附表(二)編
    號二、四、五所示未具殺傷力之改造玩具手槍一支及彈殼二
    十一顆、彈頭十七顆），先由戊○○駕駛車牌號碼三Ｓ－九
    二０二號自小客車載至台南縣歸仁鄉○○村○○街九六巷八
    號丁○○住處，由甲○○向丁○○取走附表(二)編號一仿ＢＥ
    ＲＥＴＴＡ廠Ｍ九型半自動改造手槍一支（含彈匣一個，內
    有具殺傷力之子彈三顆、不具殺傷力子彈一顆，即附表(二)編
    號一、三所示者），再由戊○○開車載至台南市○○路八十
    八巷內一網際網路店，甲○○另聯絡丙○○於同日下午五時
    五十分許，駕駛車牌號碼五Ｓ－六八一二號自小客車至上開
    地點搭載甲○○離開，經警據報於同日下午六時十分許，前
    往台南市○○路與喜樹路口查緝，甲○○、丙○○發現警車
    一時心虛乃棄車逃逸，經警追躡將丙○○逮捕，並在上開車
    牌號碼五Ｓ－六八一二號小客車內查獲甲○○所有手提袋一
    個，內裝如附表(二)編號一至五所示之物，甲○○則乘隙逃逸
    。嗣甲○○於同日晚上九時許，打電話聯絡戊○○騎乘機車
    至台南市五期重劃區○○○○路某處，會合後，甲○○即騎
    乘戊○○所有車牌號碼ＵＯＷ－０八九號機車離去，至翌日
    即九十一年四月二十三日零時四十五分許，甲○○在台南市
    ○○路○段與建平路口，騎乘上開機車逆向行駛，為警發現
    再前往查緝，甲○○見警加速逃逸，始為警追捕而查獲。警
    方查獲甲○○後，再於同日下午五時許，持搜索票至台南縣
    歸仁鄉○○村○○街九六巷八號丁○○住處搜索，並扣得如
    附表(一)所示之物，而查獲上情。
二、案經台南市警察局第二分局報告臺灣臺南地方法院檢察署檢
    察官偵查起訴。
      理      由
一、訊據上訴人即被告甲○○矢口否認有上揭殺人未遂、妨害自
    由及持有手槍、製造手槍、子彈犯行，辯稱：伊於九十年十
    一月十六日不曾至台南市○○路○段二三四巷四弄四一號，
    不知該日發生槍戰之事，伊於九十一年四月二十二日之前一
    、二天有坐過丙○○的車一次，但是四月二十二日則未搭乘
    丙○○所駕車牌號碼五Ｓ－六八一二號自小客車，也沒有在
    台南市○○路與喜樹路口遭警方追緝，本件查扣的槍、彈都
    不是伊的，且係在丙○○車上查獲的，查獲當時被告亦未在
    車內，至丙○○上開車內雖有被告指紋，但亦只能證明被告
    曾搭乘過而已；九十一年四月二十二日下午伊亦未曾到過丁○○住處，茍若改造槍械係被告所寄放，理應集中擺放於隱
    密處，焉有連同改造器械併同寄放並分散三處之理！本件係
    警方刑求栽贓，丁○○係配合警方栽贓伊云云。
二、被告甲○○殺人未遂及妨害自由部分：
(一)上揭被告甲○○持槍射擊警員之事實，業據證人即台南市警
    察局第二分局偵查員癸○○於偵查中證稱：台南市警察局第
    二分局人員，於九十年十一月十六日下午至台南市○○路○
    段二三四巷四弄四一號查案，伊與偵查員蘇慶祿在樓下戒護
    ，發現有二不詳姓名之人欲自後門進入，乃前往應門，該二
    不詳姓名之人迅速逃逸，伊自後追躡，遭其中一人持槍射擊
    三發未中，嗣查出該持槍射擊之人即為甲○○等語（見偵字
    第四四五五號偵查卷第七十四、七十五頁），核與證人即現
    場陪同警員一起前往開門之侯春羽於本院更三審時到庭詰問
    時所證情節相符（見本院更三卷(二)第一０五、一０六頁）；
    嗣證人癸○○於原審審理時又到庭證稱：當時我是根據線報
    去查資料，我和蘇慶祿在台南市○○路的大樓監視器看到大
    樓外有二個人，其中一個人持槍對我射擊，我在現場查到二
    個彈殼，都有送去鑑定，監視器沒有錄影帶，甲○○與我發
    生扭打並持槍射擊我等語明確，並當庭指認被告甲○○（見
    一審卷第一一四頁）；於本院上訴審亦證稱：當時去台南市
    ○○路○段二三四巷四弄四一號搜索時，現場有六、七人，
    伊與蘇慶祿在一樓監視在場之人，從監視器發現有二人自車
    庫進來，在場人其中之一佯裝要上廁所卻擋在中間阻擋我們
    去抓人，我撥開後去抓人，在車庫與甲○○有短暫扭打，被
    他掙脫，被告甲○○從巷子跑出去後，對伊開二、三槍未打
    到，伊開槍還擊五槍，亦未打到被逃脫，確係被告甲○○所
    開槍，伊在本件查獲之前及查獲之日即有寫報告書，當時即
    指出係被告所槍擊等語無訛（見本院上訴卷第一八九至一九
    六頁）；復於本院上更一審證稱：「在現場時，我與蘇慶祿
　　發現甲○○想逃走，我與他在一樓扭打，他跑到一巷弄，對
　  我開了三槍，我還擊五槍，那時我腳部受傷，無法繼續追跑
    ，才讓他們逃走的。」「（你看到甲○○拿槍射擊你？）是
    ，我與他面對面。」「（你與甲○○扭打？）是」等語（見
    本院更一卷(一)第八十五、八十六頁）；於本院更二審證稱：
    當時我們持有搜索票要搜索槍枝，到現場時裡面約有六、七
    個人，我與蘇慶祿先予控制，那時我從監視器發現被告與另
    一人要進入，我就叫其中一人去開門，被告他們兩人看到我
    們就跑，我就追出去，追了幾十公尺，被告就持槍對我射擊
    ，他開槍時距我約六、七十公尺，在這之前，我們已經有在
    車庫與被告扭打過，扭打時我的腳有嚴重扭傷，因而無法追
    到被告，所以被告射擊時距我的距離才會那麼遠。與被告扭
    打時我不認識被告，事後有情報顯示被告是開槍之人，再調
    出被告口卡片，我就很確定認為開槍射擊我的那人就是被告
    ，被告開三槍，當時有撿到彈殼，送鑑定是制式手槍所射擊
    等語屬實（見本院更二卷第一三七、一三八頁），由證人癸○○上開證述，及證人侯春羽於本院更三審之證述（見本院
　  更三卷(二)第一０五至一０八頁），足徵當時案發現場確為被
    告與警方發生警匪槍戰甚明。至究係向警員發射幾槍，證人
    癸○○或稱被告向其開三槍，或稱向其開二、三槍，此在雙
    方發生持槍互射之緊張急迫情勢下，到底被告係向其射擊兩
    槍或三槍，證人當時必然難以精確計數，然而衡諸在槍擊現
    場僅找到被告射擊後留在現場之彈殼二顆，堪認斯時被告係
    向證人癸○○射擊二槍才是。此外，復有證人癸○○分別於
    九十一年一月十七日及同年四月二十三日簽呈所屬分局長核
    可之報告二紙，載明確認於九十年十一月十六日下午三時三
    十分，在台南市○○路五段二三四巷四弄四一號查獲鄭有和
    違反槍砲彈藥刀械管制條例案件，而在巷道持槍對伊射擊者
    為被告甲○○等語明確，有上開報告書二紙在卷可稽（見南
    市警二刑偵字第一五三號卷第十五、十六頁）。而當日射擊
    後留在現場查扣之彈殼二顆，經送內政部警政署刑事警察局
    鑑驗結果，認均係已擊發口徑九ｍｍ制式半自動手槍彈殼無
    訛，有該局九十年十一月十七日刑鑑字第二一六八八五號鑑
    驗通知書影本一紙附卷可參（見偵字第四四五七號偵查卷第
    八十頁），足堪認被告係持具有殺傷力之九ＭＭ制式半自動
    手槍一支（未扣案）朝癸○○射擊二發，始會有射擊後留在
    現場之已擊發口徑九ＭＭ制式半自動手槍彈殼二顆至明。而
    持具有殺傷力之九ＭＭ制式半自動手槍向人射擊，足以奪人
    性命，此為眾人皆知之事，被告當無不知之理，則其持該手
    槍對警員癸○○射擊，顯有殺人之故意，亦堪認定。幸均未
    擊中，癸○○始倖免於難，則被告甲○○之殺人犯行應屬未
    遂，復足認定。再者，台南市警察局第二分局員警於九十年
    十一月十六日下午，至台南市○○路○段二三四巷四弄四一
    號搜索查緝鄭有和違反槍砲彈藥刀械管制條例案件時，被告
    甲○○及另一不詳姓名之人不知情乃自後門車庫進入，嗣甲○○等二人發覺有異，即往外衝，而警員癸○○及蘇慶祿隨
    即追出，癸○○在車庫抓住其中一人之衣領並互相扭打，嗣
    為其掙脫並往巷口逃逸，癸○○自後追躡，甲○○始持上開
    具有殺傷力之九ＭＭ制式半自動手槍一支（即附表(二)編號六
    手槍，未扣案）朝癸○○射擊二發，足見被告甲○○係先持
    有上開具有殺傷力之九ＭＭ制式半自動手槍、子彈（即附表
    (二)編號六手槍、附表(一)編號四子彈），而事出突然巧遇警員
    在場另辦他案，始遭追捕，被告甲○○之持有上開槍彈之犯
    意與其後突發之對人射擊之殺人犯意顯係另行起意至明。
(二)上揭被告甲○○及另一不詳姓名之成年男子妨害乙○○行動
    自由之事實，證人乙○○於被告起訴到院後，經一再傳喚，
    原審及本院上訴、更一、更二、更三審均曾合法傳喚並送達
    ，但都未到庭（見一審卷第一０一頁、第一一０頁、第一二
    八頁、第一四一頁、本院上訴卷第一七四頁、第一八０頁、
    第二二０頁、本院更一卷(一)第六十五頁、第七十三頁、第一
    ０五頁、第一一三頁、第一四一頁、第一五三頁至第一五七
    頁、本院更二卷第一二０頁、第一三三頁、本院更三卷(二)第
    九十一、九十九頁），經本院更三審以隔離訊問之方式訊問
    （見本院更三卷(二)第一四五頁、第一五一頁）。據證人乙○○於本院更三審到庭證稱：「（請說明九十年十一月十六日
    你遭人持槍挾持的情事？）當時因為我要送引擎去給客人，
    開貨車到和緯路時，剛好有兩個人拿槍出來攔阻我並叫我停
    車，他們並上我的車子，叫我趕快開車逃離現場，當時他們
    手上拿什麼槍我不知道，兩個人各拿壹支槍，其中壹個人拿
    的壹支槍有卡彈，我把車子從和緯路開到五期工業區○○○○路到茄萣，但是在濱海公路上碰到巡邏警車才轉入灣裡方
    向，他們是在灣裡的鬧區下車，下車後我就到第四分局備案
    。因為第四分局離和緯路比較近，所以才到第四分局備案。
    」「（甲○○拿槍挾持你時，他的槍放在什麼地方？）槍指
    向我的腰部，一直到灣裡下車時。」「（當時挾持你上車的
    人有無戴帽子、穿著如何？）忘記了。」「（當時你在車上
    ，有無看清那兩個人的長相？）我有看清楚，當時我還拿香
    煙給他們吸。」「（你在警察局製作筆錄時，警察有無要你
    指認甲○○？）時間太久了，只記得曾經有一天警察叫我去
    指認被告，我有去但沒有作筆錄。當天在警察局的甲○○就
    是拿槍押我的人。」「（事前你既然不認識甲○○，你備案
    時如何指認是甲○○就是拿槍押你的人？）當時指認的情形
    忘記了。」「（你於四月三十日在警訊說四月二十四日是警
    察通知你去指認甲○○，但你不敢指認？）因為當時甲○○
    人在那邊，我怕他報復。」「（四月三十日的警訊筆錄是否
    實在？即指稱：『九十年十一月十六日，伊駕駛車牌號碼Ｕ
    Ｉ－四二九八號自小客車，行經台南市○○路○段時，遭甲○○與一不詳姓名之男子持槍攔車，甲○○等二人上車後，
    持槍抵住伊之腰際，要伊駛離現場，否則發生槍戰第一個打
    死伊，伊載他們經五期重劃區○○○○路往灣裡方向駕駛，
    在濱海公路時看見警方的巡邏車，他叫伊左轉進灣裡，後在
    灣裡路某巷口他們始下車往巷內逃逸，於下車時還恐嚇伊不
    可以報案；九十一年四月二十四日伊到警局來指認時，有當
    面看到甲○○本人，伊可以確定就是他持槍攔伊車，但因伊
    看到他本人會害怕，怕他對伊報復，所以不敢當場指認，至
    今才來指認並作筆錄』等語，因證人記憶不清為喚起其記憶
    所必要而提示警訊筆錄）實在。」「（當時你是剛要送貨或
    者已經送完貨？）剛要去送貨。」「（你如何開車到濱海公
    路？）我在西賢街到和緯路時被他們攔截後，就從湖美街經
    過民權路到華平路、健康路到濱海公路。」「（九十一年四
    月二十四日警方查到甲○○，並請你去指認，但沒有製作筆
    錄，到了四月三十日才製作筆錄，當初指認的人是否如照片
    所示？）當初我去指認的人是被告甲○○沒錯，但卷附的照
    片因為時間太久了我忘記了。」（見本院更三卷第一五五至
    一五九頁）；於本院更四審接受選任辯護人及被告詰問時證
    稱：「（你是在九十年十一月十六日被押到灣裡？）我當天
    是開車經過和緯路，有二人衝出來，手拿槍，攔我之車，上
    車後，叫我快開走，並說不快開走的話，等下發生槍戰時，
    要先把我打死，叫我開往五期重劃區往灣裡方向，他們到灣
    裡，本來他們說要到茄萣，因看到警巡邏車，才叫我到灣裡
    去。」「（他們上車時，有無拿槍抵住你？）他們在車內有
    拉槍機，並抵住我腰部，一個坐在前座，一個坐後座，拿槍
    抵住我之人坐我旁邊，後面的人拉槍機。」「（你有無報案
    ？）我有到第四分局備案，因我向第四分局講曾在什麼地方
    有槍戰，但第四分局不知有槍戰之事，他們就打電話向何處
    詢問，我也不知道，後來是第二分局的人來把我帶走的。」
    「（你當時向第四分局說何處發生槍戰？）我是說和緯路那
    ，因他們二人是由和緯路那跑出來的。」「（你在被攔時，
    你是否在行進中？）是的。」「（你何以會停車？）他們站
    在路中央，拿槍示意要我停車，因我無交車之保險及燃料稅
    款，怕撞到人，賠不起，只好停車。」「（你在本院前審說
    的話是否實在？提示並告以要旨）都實在的。」並當庭指認
    被告即係持槍攔車之人（見本院更四卷第二六一至二六三頁
    、第二六六、二六七頁）。稽之證人乙○○上開所證，或因
    時間相距已久（案發日期九十年十一月十六日）而無法詳記
    經過細節，惟其所證係被告持槍抵住伊腰部強令其開車載送
    至灣裡則始終如一且明確，並當庭指認被告。按證人乙○○
    與被告甲○○素不相識，如甲○○未曾持槍脅迫乙○○駕車
    載伊逃竄，證人實無誣攀、指認甲○○之理！且徵之後述被
    告持槍彈搭乘戊○○車子至台南市○○路八十八巷內一網際
    網路店，其後再坐丙○○自小客車在台南市○○路與喜樹路
    口為警查緝，甲○○則乘隙逃逸情節，及被告甲○○自承於
    台南市灣裡認識住灣裡之己○○，與他在九十一年一月間縣
    市議員選舉期間，至嘉義縣朴子市幫一個大姐助選等情（見
    偵字第四四五七號偵查卷第一○二頁背面、本院上訴卷第九
    十、九十一頁），而該己○○係住於台南市○區○○路八十
    八巷三十六弄二十號等情，有臺灣臺南地方法院九十年度訴
    字第一五四二號鄭有和違反槍砲彈藥刀械管制條例案件之警
    局卷九十年十一月十六日警訊筆錄可參，足見被告甲○○對
    台南市南區灣裡一帶之地理環境甚熟，則證人乙○○前開所
    證渠被被告以槍抵住腰際，要其開往灣裡後下車逃逸等情，
    堪認屬實。參以證人癸○○上開證述發生槍擊之經過，足見
    被告槍擊警員癸○○二發，未擊中後即夥同該不詳姓名之成
    年男子逃至和緯路五段某處時，再持槍攔下由乙○○所駕駛
    車牌號碼ＵＩ－四二九八號自小客車，強押乙○○並脅迫迅
    速駛離現場，至灣裡路巷口始下車逃逸無訛。益徵證人癸○○上開證述持槍向其射擊二發之人為被告甲○○乙節非虛，
    委足採取。從而被告甲○○及另一不詳姓名之成年男子共同
    持有上開具有殺傷力之九ＭＭ制式半自動手槍脅迫乙○○開
    車搭載駛離現場，顯係因走避警員追捕，事出突然而為之，
    足見被告等係另起妨害自由之犯意至明。
(三)按刑法第三百零二條第一項之剝奪人之行動自由罪當然包括
    同法第三百零四條強制罪之性質，凡以強暴脅迫等方法於他
    人本可自由之行動有所妨害，使其進退行止不得自主者，要
    無捨重從輕論以強制罪之餘地（最高法院九十三年度台上字
    第四五六０號判決參照）。稽之上開證人乙○○所陳：伊遭
    被告甲○○與一不詳姓名之男子持槍攔車，二人上車後，被
    告即持槍抵住伊之腰際，要伊駛離現場，否則發生槍戰第一
    個打死伊等情節，足見證人乙○○之行動自由已被被告剝奪
    至明，自難僅論以同法第三百零四條之強制罪。
(四)另原審同案被告丁○○於九十一年四月二十四日警訊亦供稱
    ：「甲○○表示於一個月前與警方發生槍戰，所以查扣之物
    品不方便放置在他的地方，而要放置我家，我們因是朋友關
    係，所以我才讓他暫時借放，．．」「（甲○○告訴你與警
    方發生槍戰時，有無告訴你他們有幾個人開槍？）他告訴我
    說有二個人去，但另一個人有無開槍我不清楚，慶仔（即甲○○）只說他開槍而已，．．他是於九十年十二月底在我家
    中親口告訴我說，他在一個月前在台南市區內和警察發生槍
    戰。」等語無訛（見市警局第一五五號卷第二頁背面、第三
    頁、第四頁背面）；於偵查中亦供稱：「甲○○有告訴我，
    在九十年十一月中旬在台南市與警方發生槍戰。．．他說他
    與警察發生槍戰，原放的地點怕危險才載到我家寄放。．．
    」「（甲○○與警察發生槍戰，你何以知道？）甲○○在九
    十年十二月底到我家中，他說他上個月在台南市北區與警察
    發生槍戰，還有一個人，那人曾與他到嘉義去為別人助選，
    那個人很會紋身，這都是甲○○到我家告訴我的等語（見偵
    字第四四五七號偵查卷第十六頁、第三十七頁背面、第三十
    八頁）；於原審則供稱：九十年十二月底，甲○○有一次到
    我家跟我說，他和他朋友在台南與警員發生槍戰等語（見一
    審卷第二十二頁）；於本院上訴審九十二年四月八日被告辯
    護人詰問時仍供稱：在九十年十二月底他把東西拿到我那裡
    時，他有跟我說在一個月前在和緯路那邊有與警察對開等語
    屬實（見本院上訴卷第一五九頁），於本院更四審接受辯護
    人詰問時證稱：「（甲○○是否有對你說他曾在和緯路那與
    人發生槍戰？）有，他是到我家說的，當時還有他朋友在場
    ，好像是戊○○《戊○○於本院更一審證實甲○○有向他說
    在和緯路跟警員槍戰之事，詳如後述》。」（見本院更四卷
    第二三０頁）。按丁○○係被告甲○○之友人，甲○○既願
    將扣案之槍彈寄放在丁○○住處（理由詳後述），足證二人
    間交情非淺，衡情丁○○應無妄言誣指之理，堪認丁○○上
    開所謂聽聞甲○○親口所說與警方發生槍戰乙節，應非杜撰
    而係真實。再酌以證人戊○○於本院更一審訊問時到庭證稱
    ：「伊跟甲○○比較熟，有一次在路上遇到他，他說在和緯
    路跟警員槍戰之事，他說沒有什麼事，只是在做一些改造槍
    彈之事。．．」「（在和緯路跟警員互相開槍是他跟誰？）
    我不知道，我只聽他說那陣子他有在和緯路那邊跟警員開槍
    ，至於他跟何人我不清楚。」等語（見本院更一卷(一)第一二
    七、一三０頁），證人戊○○雖非親眼目睹，惟與上述各證
    人所述則不謀而合，足認被告甲○○確有對其提起槍戰之事
    。益徵被告確實有持上開手槍對警員癸○○射擊無訛。戊○○嗣於本院更四審證稱：甲○○沒向我說等語，惟查戊○○
    於九十二年九月四日在本院更一審作證時確曾為上開證言，
    已復據其供述訛，足見其於本次更審所陳（見本院更四審第
    二二六頁），純係事後迴護之詞，不足採信。
(五)又被告甲○○於偵查中及本院前審審理時曾自承認識住台南
    市灣裡之己○○，與他在九十一年一月間縣市議員選舉期間
    ，至嘉義縣朴子市幫一個大姐助選等情明確（見偵字第四四
    五七號偵查卷第一○二頁背面、本院上訴卷第九十、九十一
    頁、本院更一卷(二)第四十二、四十三頁），而台南市警察局
    第二分局聲請對己○○之行動電話監聽，於九十一年四月二
    十六日二十三時十八分起監聽到己○○與綽號「童哥」之對
    話：「童：那個慶仔（即被告）情形現在到底怎樣？駿：兩
    邊都把他咬住了」、「童：他現在是只有粒仔的事情嘛，持
    有這條嘛，之前那條有沒有？駿：也是有喔」、「童：你今
    天有沒有和老伯一起去看慶仔？駿：沒有」、「童：去哪裡
    抓？駿：在我們這邊村莊，先沒抓到，晚上出去就被抓」、
    「童：在第二分局刑事組處理？駿：是啊」、「童：他們現
    在是只有持有這條而已，還是包括之前跟警察對開那條？駿
    ：跟警察這條也有」、「童：有沒有人去指認？駿：有啊，
    工廠這邊被抓去，人家說他有說起」、「童：那個蜥蜴在幫
    他處理嗎？駿：是啊，他說這二天要請律師打電話給我，叫
    我帶老伯去」、「童：老大今天下午叫我過去，我說我要跟
    你們了解一下看情形怎樣，我比較好跟他報告，老大他現在
    要出國辦事還要忙這邊？駿：我知道」、「童：你每天睡醒
    就打電話問老伯看處理情形，你至少每天一通電話給我？駿
    ：好啊」、「童：把慶仔說出來是誰的人？駿：算他自己市
    內認識的人」、「童：那個人是誰？駿：阿泰（丙○○）啦
    」、「童哥：幾歲的人？駿：比我們年紀小」（按己○○依
    警訊筆錄記載係六十八年十月二十九日出生，住台南市○區
    ○○路八十八巷三十六弄二十號，丙○○七十二年一月十一
    日出生）、「童：東西到底是誰的？駿：你看是誰的，童哥
    你看呢？」、「童：你若問我這句話我就不唸你們了，你們
    就自己行為注意一點就好」、「駿：是啊，我知道」、「童
    ：最好你過去他那邊，要說就說是通緝的，反正他現在已經
    通緝了嘛，他絕對沒辦法出來嘛，讓他扛，看什麼條件，這
    樣處理比較快。駿：是」等語，並有通訊監察譯文（見偵字
    第四四五五號偵查卷第五十一至五十八頁），及臺南市警察
　　局第四分局函送之臺灣臺南地方法院檢察署依職權核發九十
　  一年五月十六日九十一年南檢玲清監字第００一九二號通訊
    監察書影本在卷可憑（見本院更四卷第一八四至一八六頁）
    ，依前開通話之情節內容以觀，己○○及綽號「童哥」與被
    告關係非比尋常，其後尚有老大，而要為被告脫罪。而台南
    市警察局第二分局員警持搜索票於九十年十一月十六日下午
    三時三十分，至台南市○○路○段二三四巷四弄四一號搜索
    ，當場查獲加拿大製ＤＡＣ廠，口徑九ｍｍＤＡＣ三九四型
    制式半自動手槍二枝及三十顆具有殺傷力之口徑九ｍｍ制式
    半自動手槍之子彈三十發（不包括前開射擊警員癸○○所留
    在現場之彈殼二顆），在場除鄭有和外，尚有徐新生、侯春
    羽、壬○○、庚○○、辛○○、阮士豪、陳志雄、己○○、
    卓獻中、林秀云等人，因徐新生供述該槍械子彈為鄭有和所
    有，經臺灣臺南地方法院檢察署九十年度偵字第一三八五八
    號，以鄭有和涉犯槍砲彈藥刀械管制條例第七條第四項未經
    許可寄藏手槍罪及同法第十二條第四項未經許可寄藏子彈罪
    起訴，嗣因鄭有和於九十一年七月七日下午三時十分死亡，
    經臺灣臺南地方法院九十一年七月十九日以九十年度訴字第
    一五四二號判決鄭有和公訴不受理確定，有該判決附卷可稽
    ，徵之該案己○○亦有在場，雖該案在場之人均堅不供稱與
    警方發生槍戰之二人為誰，惟依前述被告甲○○與己○○等
    人關係非淺，被告甲○○辯稱伊不知台南市○○路○段二三
    四巷四弄四一號在何處，亦不曾至該處云云，即非可採。於
    本院更四再舉出己○○證明沒有看到槍戰影像，並否認與童
    哥通過電話云云（見本院更四卷第二六五頁），顯係迴護被
    告之詞，委難採信。
(六)被告甲○○雖辯稱：警方將槍戰現場所遺留之彈殼送鑑定結
    果，均非本案所扣得之槍枝所擊發，警方既認為扣案槍枝為
    伊所有，槍戰現場之彈殼卻非由扣案槍枝所射擊，故足以證
    明與警發生槍戰者即非伊所為云云。然被告甲○○為警查獲
    後，自始至終均否認全部犯行，故警方就其究竟持有多少把
    槍枝，實無從得知，況且被告甲○○於九十一年四月二十二
    日下午二時許，至被告丁○○住處取走一把其寄放在該處之
    改造手槍（理由詳後述），後來於同日下午六時十分許，其
    搭坐丙○○車輛為警追捕，其與丙○○下車分途逃逸，警方
    事後在其遺留在丙○○車上之黑色手提包內卻起出如附表(二)
    所示之二把改造手槍，亦即除其自丁○○處取走一把手槍外
    ，其手提包內原本亦放有一把手槍，由此可見，被告甲○○
    持有不詳數目之多把手槍，故遺留槍戰現場之彈殼經鑑定結
    果雖非本案扣案槍枝所擊發，亦只能證明甲○○尚有其他槍
    枝未被查獲，尚難因此即謂被告甲○○未持槍射擊警員癸○○甚明，自難據此而為有利於被告之認定，被告上揭所辯，
    並非可採。
(七)綜上所述，被告甲○○此部分空言否認，顯係事後畏罪卸責
    之詞，無可採信。其殺人未遂及持槍強押他人駕車載送之妨
    害自由犯行，事證已臻明確，洵堪認定。
三、被告甲○○未經許可持有具殺傷力之九ＭＭ制式半自動手槍
    、改造手槍、子彈部分：
(一)依上所述已足認定被告係持具有殺傷力之九ＭＭ制式半自動
    手槍一支（未扣案）及口徑九ＭＭ制式半自動手槍子彈二顆
    ，用以射擊警員癸○○兩槍，此有射擊後留在現場之已擊發
    口徑九ＭＭ制式半自動手槍子彈二顆送驗無訛（附表(二)編號
    七），業如上述，足堪認定被告未經許可持有上開具殺傷力
    之手槍、子彈（即附表(二)編號六手槍、附表(一)編號四子彈）
    ，合先敘明。
(二)另查扣案如附表(一)所示之槍枝、子彈、改造工具、改造之成
    品、半成品等物品，係被告甲○○於前揭與警發生槍戰後，
    為避免遭警查獲上開違禁物，乃陸續自九十年十二月底起至
    九十一年一月間分批載運至丁○○位於台南縣歸仁鄉○○村
    ○○街九十六巷八號住處寄放等情，業據同案被告丁○○於
    警、偵訊及歷審中供述明確。丁○○於九十一年四月二十四
    日警訊供稱：「（上述被查扣之物品《即附表(一)所示之物》
    ，甲○○是何時拿去你住處？如何拿去？）是甲○○以機車
    多日分批載往我家，約從九十年底就開始載往我家中放置，
    ．．因他表示於一個月前與警方發生槍戰，所以所查扣之物
    品不方便放置他的地方，而要放置我家，我們因是朋友關係
    ，所以我才讓他暫時借放等語（見警局第一五五號卷第二頁
    背面）；偵查中亦為相同之供述：查獲之物品都是甲○○拿
    過來的，是今年一月拿過來的。．．甲○○說他與警察槍戰
    ，原放的地點怕危險，才在今年一月中旬載到我家中寄放等
    語明確（見偵字第四四五七號偵查卷第十六頁背面、第三十
    七頁背面）；於原審並供稱：附表一物品是甲○○寄放在我
    家，甲○○把附表一的東西放在我那裡時有跟我說是與警方
    發生槍戰的器械，怕警方查緝，就將東西寄放在我那裡等語
    （見一審卷第十九頁）；於本院上訴審陳稱：扣案之物品《
    指附表(一)之物》不是我的，是甲○○於九十年十二月底，他
    晚上騎機車載過來寄放的，我並未卸責，把責任推到甲○○
    身上等語（見本院上訴卷第一五七、一五八頁）；於本院更
    四審供稱：「（被告拿改造槍枝、工具，到你那，有無說何
    話？）他因在灣裡那，警方要捉他，要寄放在我那邊。」（
    見本院更四卷第二三０頁）。雖丁○○上開所述寄放時間有
    九十年底、九十一年一月間、九十年十二月底之出入，但其
    時間均為九十年底左右，且其提到甲○○是陸續將附表(一)之
    物品分批載往寄放，可見甲○○應是自九十年十二月底起至
    九十一年一月間陸續為之，故附表(一)所示之物品均係被告甲○○所有無誤。
(三)被告甲○○辯稱：上開物品均在丁○○住處所查獲，與伊無
    關，丁○○為卸責才推說是伊所寄放云云，惟同案被告丁○○自警訊時即始終供稱上開物品係被告甲○○所寄放，徵之
    原審同案被告丁○○前開供承其本身亦須負相關刑責，並未
    因而卸責。又被告甲○○前審辯護人以丁○○先後供稱甲○○除拿取改造玩具手槍一支外，就是否有拿子彈及幾顆，先
    後不符，且何以在丙○○車上手提袋內卻有手槍二支及子彈
    四顆、彈頭十七顆及彈殼二十一顆亦有不符云云置辯。然被
    告甲○○拿取其製造改造手槍一支，既含彈匣一個，內有幾
    顆子彈自無法詳看，而原審同案被告丁○○始終供稱被告甲○○僅拿一支，而另一支未具殺傷力之改造玩具手槍及彈殼
    二十一顆、彈頭十七顆原即放置於被告甲○○帶來之手提袋
    內，自為被告丁○○所未知，是尚難以被告丁○○所述被告
    甲○○是否有拿子彈及拿幾顆子彈未相符，而遽認被告丁○○所述不實。而被告甲○○於九十一年四月二十二日下午二
    時三十分許，攜帶手提袋搭乘戊○○所駕駛車牌號碼三Ｓ－
    九二０二號自小客車，至台南縣歸仁鄉○○村○○街九六巷
    八號丁○○處，由甲○○向丁○○取走二人仿ＢＥＲＥＴＴ
    Ａ廠Ｍ九型半自動手槍製造之玩具手槍改造而成之具殺傷力
    之改造手槍（含彈匣一個）一支，再由戊○○開車載至台南
    市○○路八十八巷內一網際網路店，甲○○復聯絡丙○○於
    同日下午五時五十分許，駕駛車牌號碼五Ｓ－六八一二號自
    小客車至上開地點搭載甲○○離開等情，業經被告丁○○及
    證人丙○○、戊○○及王進富證述綦詳，且四人所述均互核
    相符：證人戊○○於九十一年四月二十四日警訊時證稱：
    「我於九十一年四月二十二日下午十四時許，載甲○○前往
    台南縣歸仁鄉一位綽號叫『阿樂』住處，到『阿樂』住處後
    我們就聊天，後來看到甲○○拿了一把黑色手槍，約下午四
    時左右一同前往台南市灣裡一家網咖店，到網咖店甲○○打
    電話叫一位叫『泰仔』來會合，後來甲○○就坐『泰仔』的
    車離開，大約晚上九時許，他打電話給我要我騎機車到五期
    國平路朋友處找他，我到該處後他就騎我的機車出去要我在
    該處等候，到該處後甲○○有告訴我那時在灣裡被警察追，
    沒有被抓到，在網咖店離開時，泰仔開車載甲○○離開」等
    語（見偵字第四四五五號偵查卷第三十九頁），偵查中復證
    稱：「（九十一年四月二十四日警訊筆錄實在否？）實在，
    ．．在聊天時『阿樂』就拿了一支手槍交給甲○○，之後他
    叫我載他去灣裡的一家網咖店，『阿樂』是在庭之丁○○，
    『泰仔』是在庭之丙○○，泰仔載甲○○要走，我要去加油
    時，有聽到警車的聲音，到那天晚上九點多，甲○○再打電
    話叫我到國平路去找他。」等語（見偵字第四四五五號偵查
    卷第四十五背面至第四十七頁），於原審證稱：「（為何傳
    訊不到庭？）因為我在偵查庭作證後，甲○○家人就來找我
    ，拜託我說好話，我覺得很困擾，所以我不想來。」「（九
    十一年四月二十二日在台南縣歸仁鄉是否有看到甲○○從『
    阿樂』處拿走一把槍，提示警二刑偵一五三號警訊卷所附扣
    案槍枝、子彈照片？）有，是照片中上方的黑色手槍，．．
    與甲○○認識很久，但不常聯絡，法院傳喚不到是因為不想
    當面和甲○○對質，因為我和他是朋友。」等語（見一審卷
    第二一三頁背面、第二一六頁至第二一七頁），於本院更一
    審亦到庭證稱：「（本案被告甲○○與丁○○改造槍彈之事
    你知否？）知道，我跟甲○○比較熟，有一次在路上遇到，
　　他說在台南市○○路跟警員槍戰之事，他說沒有什麼事，只
　  是在做一些改造槍彈之事。．．他說跟丁○○一起研究，我
    有載他去。．．」「（是否在九十一年四月二十二日下午二
    點，他攜帶一黑色手提袋先由你駕駛自小客車載到丁○○的
    住處？）他載何物我不清楚，我有載他到丁○○那邊。．．
    ．」「（甲○○向丁○○取走一改造玩具手槍一支，裡面有
    子彈三顆及不具殺傷力之子彈一顆，你知否？）知道。」「
    （後來你又開車載甲○○到灣裡路八十八巷網際網路店？）
    有的。」「（甲○○於同一天下午五點五十分聯絡丙○○駕
    駛自小客車至上開地點搭載他離開？）我們一起去的，丙○○已經在那邊，我車子去加油我先離開，是丙○○載他離開
    的。．．」「（當時甲○○就逃掉？）是的。」「（當天晚
    上九點多，甲○○又聯絡你騎機車到五期，甲○○騎你的機
    車離開？）他說要借我的車子出去逛逛。．．」「（他做多
    少槍枝及子彈？）不瞭解，他自己有攜帶一支，丁○○是在
    幫甲○○改造槍彈。」等語明確（見本院更一卷(一)第一二七
    至一三０頁），於本院更三審審理時經本院聲請傳喚到庭，
    證人戊○○亦為相同之證述（見本院更三卷(二)第一０九至一
    一二頁）。被告於本院更四審再舉出戊○○證稱到丁○○家
    ，戊○○大都在外面，進去一下就出來，他們做何事，戊○○不了解《見本院更四卷第二二四頁》，因與上開所述不符
    ，純係事後迴護之詞，不足採信）；原審同案被告丁○○
    警訊時供稱：警方查獲相片上的二把槍，是上方黑色的手槍
    ，就是在九十一年四月二十二日下午二時三十分許，甲○○
    在我家拿走的槍沒錯等語（見南市警二刑偵字第一五五號警
    卷第七頁），於原審供稱：被告甲○○於九十一年四月二十
    二日下午至伊處取走一把手槍及子彈，是取走警局卷照片上
    面那把等語（見一審卷第一八一頁），於本院上訴審亦供稱
    ：被告甲○○於九十一年四月二十二日下午取走手槍係南市
    警二刑偵字第一五三號卷第二十二頁照片最上面那枝等語（
    見本院上訴卷第八十九頁）；證人王進富於偵查中證稱：查
    獲前我有看到「慶仔」（即甲○○）他來拿槍，在丁○○住
    處與丁○○商量，甲○○去那裡看槍我也有看到，九十一年
    四月二十二日我有去丁○○家，我有看到甲○○等語（見偵
    字第四四五五號偵查卷第一○一頁背面、第一○二頁背面）
    ，於原審亦證稱：我和丁○○係表兄弟，我曾在丁○○住處
    看過甲○○，九十一年四月二十二日約下午二、三點，我抓
    松鼠去丁○○家要給丁○○養，當時有看到甲○○等語（見
    一審卷第一一三頁）；證人丙○○就被告甲○○曾於九十
    一年四月二十二日下午六時十分許坐伊車輛，因遭警方追捕
    ，二人棄車逃逸，經警追躡將丙○○逮捕，並在上開車牌號
    碼五Ｓ－六八一二號小客車內查獲甲○○所遺留如附表(二)編
    號一至五之物，自警偵訊至歷審審理均堅指不移，有各該筆
    錄在卷可稽（見第四四五五號偵查卷第八頁至第十一頁、第
    四十六頁背面至第四十八頁、一審卷第八十一、八十二頁、
    本院上訴卷第一五三至一五六頁）。按證人戊○○、丙○○
    、丁○○均為被告甲○○之友人，此亦為甲○○所不否認，
    而丙○○係於九十一年四月二十二日下午六時十分許，在台
    南市○○路與喜樹路交岔路口附近為警查獲，丁○○係於九
    十一年四月二十三日下午五時四十分許，為警持搜索票在其
    前開住處執行搜索並帶回警局訊問，戊○○則係警方查獲甲○○時，甲○○騎乘戊○○所有車牌號碼ＵＯＷ－０八九號
    機車，故警方於九十一年四月二十四日上午十時二十分許，
    通知戊○○至台南市警察局第二分局刑事組製作訊問筆錄，
    此均有各該警訊筆錄在卷可憑，渠等三人既非同時為警查獲
    ，且製作警訊筆錄之時間亦有差異，然三人就甲○○在九十
    一年四月二十二日下午之行蹤均供述相符，足證三人所述確
    屬實情，並無串證或誣陷甲○○之情，甲○○上開所辯無非
    圖卸刑責之詞，委無可採。丙○○於本次更審經按址傳喚雖
    已無其人，惟丙○○於警局及偵審中已供述甚明，已如上述
    。
(四)又丙○○及甲○○於九十一年四月二十二日下午六時十分許
    ，在台南市○○路與喜樹路口遭警追捕，而分頭逃逸後，經
    警在丙○○所駕車牌號碼五Ｓ－六八一二號自小客車右座內
    側手把採取指紋，經送鑑驗比對結果，與甲○○之左手中指
    指紋相符，有內政部警政署刑事警察局九十一年五月三日刑
    紋字第０九一０一０七二八八號鑑驗書一紙附卷可稽（偵字
    第四四五五號偵查卷第三十五頁至三十八頁）。被告甲○○
    於警查獲時供稱不認識丙○○（見南市警二刑偵字第一五三
    號警卷第十二頁背面），於偵查中初訊時亦供稱不認識，其
    後始供稱與丙○○有數面之緣（見偵字第四四五五號偵查卷
    第一０、四十八頁），於偵查中供稱未曾坐過丙○○的車，
    惟對前開指紋鑑定沒意見（見偵字第四四五五號偵查卷第四
    十七頁背面），於原審則改稱：我認識丙○○約一個月，九
    十一年四月二十二日那天沒有搭丙○○的車，在前一、二天
    有搭過丙○○該部車云云（見一審卷第四十六頁），被告甲○○先後供詞數易其詞，事後圖卸之嫌重矣，益徵前述諸證
    人所述九十一年四月二十二日丙○○搭載甲○○，車上黑色
    手提包係甲○○所遺留之證詞句句屬實。
(五)此外，並有附表(一)、(二)編號一至五及七所示之物扣案可資佐
    證，而附表(一)所示之槍、彈經送鑑定結果，認：「送鑑改
    造手槍一支（槍枝管制編號0000000000號），係
    仿ＣＯＬＴ廠半自動手槍製造之玩具手槍，經實際裝填適用
    子彈，單位面積動能為二百零六點一焦耳／平方公分（依日
    本科學警察研究所之研究結果，彈丸單位面積動能達二十焦
    耳／平方公分即足以穿入人體皮肉層，故可認定具殺傷力）
    。送鑑改造手槍半成品一支（槍枝管制編號000000
    0000號），係由依ＢＥＲＥＴＴＡ廠半自動手槍製造之
    金屬玩具手槍，可擊發適用子彈，認具殺傷力。送鑑制式
    子彈十九顆，其中十顆係口徑九ＭＭ制式子彈，九顆具殺傷
    力，一顆不具殺傷力；七顆係口徑零點四五吋制式子彈，六
    顆具殺傷力，一顆不具殺傷力；一顆係口徑五點五六ＭＭ制
    式步槍彈，具殺傷力；一顆係由零點三八吋制式子彈彈殼加
    裝直徑約八點八ＭＭ金屬彈頭組合而成，不具火藥，不具殺
    傷力。送鑑改造子彈成品二顆，一顆係土造子彈（具直徑
    約九ＭＭ金屬彈頭），具殺傷力；一顆係土造子彈（具直徑
    約八點八ＭＭ金屬彈頭），具殺傷力。送鑑改造子彈成品
    八十五顆，其中十六顆係土造子彈（具直徑約八點五ＭＭ金
    屬彈頭），具殺傷力；其中六十九顆係土造子彈（具直徑約
    九ＭＭ金屬彈頭），具殺傷力。」此有內政部警政署刑事警
    察局九十一年五月七日刑鑑字第０九一０一００七二二號鑑
    定書一份在卷可參（見偵字第四四五七號偵查卷第五十四至
    七十九頁）。而附表(二)之槍、彈經送鑑定結果，認：「送
    鑑改造手槍一枝（槍枝管制編號0000000000號）
    ，係由依ＢＥＲＥＴＴＡ廠Ｍ九型半自動手槍製造之玩具手
    槍改造而成，認具殺傷力。送鑑改造手槍一枝（槍枝管制
    編號0000000000號），係由依ＢＥＲＥＴＴＡ廠
    半自動手槍製造之玩具手槍改造而成，認不具殺傷力。送
    鑑子彈四顆，均係土造子彈，三顆具殺傷力；一顆不具殺傷
    力。」此有內政部警政署刑事警察局九十一年五月一日刑鑑
    字第０九一０一００七二四號鑑定書一份附卷可稽（見偵字
    第四四五五號偵查卷第二十一至三十四頁），足見上開具殺
    傷力之槍彈均係槍砲彈藥刀械管制條例列管之槍彈至明。
(六)被告甲○○再辯稱：其於九十一年四月二十二日下午是到台
    南市○○○路○段三二六號一家依風精品店內，有店員可作
    證云云，然甲○○於當日下午二時許，係與戊○○、丁○○
    會面取槍，同日下午五時五十分許，乘坐丙○○之車輛，因
    遭警追捕而分途逃逸，同日晚上九時許，向戊○○借用機車
    等情，業據證人戊○○、丁○○、王進富及丙○○供述如上
    ，且互核屬實，況原審請警方查證甲○○所稱當日下午行蹤
    ，亦未能尋獲其所稱之該店員，有警方復函乙紙在卷可按（
    見一審卷第一六三、一六四頁），是其上開辯解乃卸責飾詞
    ，無可採信。
(七)綜上所述，被告甲○○此部分犯行，事證亦臻明確，其未經
    許可持有具殺傷力之九ＭＭ制式半自動手槍、改造手槍、子
    彈及工具犯行，堪以認定。
四、被告甲○○未經許可製造改造槍枝、子彈部分：
(一)上揭被告甲○○未經許可製造改造槍枝、子彈事實，業據原
    審同案被告丁○○於九十一年四月二十四日警訊時供稱：甲○○有教我如何作彈殼、滑套及改造槍械的一些做法，．．
    甲○○於九十一年四月二十二日下午二時三十分許被一名駕
    駛一部綠色自小客車載往我家，他至我家裡拿改好的槍枝後
    就走了。．．我有幫他改過二把九二手槍，還有就是他拿錢
    給我叫我幫他拿去我朋友『狗仔』那裡做彈殼，大約是五、
    六百個左右，平均一個是二、三十元，『狗仔』工廠在台南
    縣媽廟附近，．．九十一年四月二十二日甲○○到我家中是
    拿一把九二手槍走的等語（見南市警二刑偵字第一五五號警
    卷第三至第四頁背面），於偵查時供稱：去年五月改造子彈
    ，十二月份才改造槍械，都在我家中進行，．．共改造二把
    槍，前天（九十一年四月二十二日）交他一把，是九二手槍
    ，另一把尚在我家，已被查獲了，．．改造槍枝是甲○○教
    我的，我負責用滑套及鎖螺絲等語（見偵字第四四五七號偵
    查卷第十五頁背面至第十六頁背面），於原審時復供稱：「
    甲○○有一次拿彈殼的外殼問我那裡有在車造，我有幫忙問
    在媽廟的朋友，車造一枚彈殼約三十元左右，扣案二百三十
    五顆彈殼都是我媽廟的朋友車改造的，．．我沒有改造槍枝
    ，甲○○只教我作滑套，我有幫甲○○改造滑套及鎖螺絲，
    其餘部分就交由甲○○負責處理。．．」「（甲○○有無找
    你幫他製造子彈等物？）有，九十年五月間在台南縣媽廟製
    造，是甲○○出錢委託我找朋友幫他製造的，．．甲○○有
    說要教我改造槍械，他叫我協助他作滑套、鎖螺絲」等語（
    見一審卷第二十一、二十二、八十四頁），於本院更四審供
    稱：「（甲○○有無拿錢要你去找人替他改造子彈）有，我
    找住在台南縣歸仁鄉媽廟那邊之『狗仔』替他製造子彈。」
    （見本院更四卷第二三０頁）。按原審同案被告丁○○前開
    關於被告甲○○未經許可持有槍枝、子彈之供述俱屬實在之
　  理由已如前述，而其供述甲○○改造槍枝、子彈部分，不僅
    被告甲○○觸犯刑責，連其本身亦難以免責，然其仍為上開
    一致之供述，足見其所述應屬實情，而可採信。
(二)此外，並有附表(二)編號一、二仿ＢＥＲＥＴＴＡ廠Ｍ九型半
    自動改造手槍二支，附表(一)、(二)改造子彈，暨附表(一)所示之
　　改造工具扣案可證。上開槍彈經鑑定結果，附表(二)編號一槍
  　枝具殺傷力，附表(二)編號二槍枝不具殺傷力，如附表(一)編號
　　八、九、十二、十三、附表(二)編號三所示改造子彈九十顆，
  　具殺傷力，其餘子彈則未具殺傷力，詳如上述。依原審同案
    被告丁○○所述，被告甲○○係於槍戰案發後，為避免警方
　　查緝，乃於九十年十二月底起，陸續將如附表(一)所示之槍枝
 　 （包括附表(一)編號二仿ＢＥＲＥＴＴＡ廠半自動手槍製造之
　　金屬改造玩具手槍）、子彈、改造之工具、改造之成品、半
  　成品等物品，持往丁○○住處交給丁○○寄藏；二人再自九
    十年十二月底起，在丁○○住處，由甲○○在丁○○住處內
    教導丁○○改造槍枝，改造二支槍枝云云，則附表(一)編號二
    仿ＢＥＲＥＴＴＡ廠半自動手槍製造之金屬改造玩具手槍一
    支，顯與嗣後製造之附表(二)編號一仿ＢＥＲＥＴＴＡ廠Ｍ九
    型半自動手槍製造之改造玩具手槍一支，為不同之槍枝，即
    附表(一)編號二仿ＢＥＲＥＴＴＡ廠半自動手槍製造之金屬改
    造玩具手槍一支，為被告甲○○單純持有槍枝，附表(二)編號
    一仿ＢＥＲＥＴＴＡ廠Ｍ九型半自動手槍製造之改造玩具手
    槍一支，才係被告甲○○與丁○○製造之槍枝。丁○○供稱
    改造二支槍枝，係附表(二)編號一、二之仿ＢＥＲＥＴＴＡ廠
    Ｍ九型半自動手槍具殺傷力，其中附表(二)編號一手槍具殺傷
    力、編號二手槍不具殺傷力。
(三)被告一再主張茍若上開槍彈係其所有，則其上必留有被告之
    指紋印記，進而聲請本院採擷指紋送請鑑定云云，然本案案
    發迄今已屆三年有餘，扣案槍械經輾轉移送，已難留存未被
    破壞之指紋。本院更三審乃函請相關機關查詢上開事宜，台
    南巿警察局函覆稱：「指紋雖有觸物留痕之特性，惟所遺留
    之紋痕常受遺留指紋者之本身之特性、接觸情形、物體本身
    之材質及表面狀況（平滑度、乾淨與否、有無油脂附著等）
    、保存環境及天候等因素而有差異，因而實驗顯現之結果，
    常有指紋線未能清晰及未發現有指紋紋線之情事」等語明確
    ，有該局九十三年十月二十一日南巿警刑鑑字第0930004923
    號函一紙在卷可佐（見本院更三卷(一)第一五九、一六０頁）
    ；內政部警政署刑事警察局則函覆稱：「影響指紋留存於物
    存續期間之變數很多，基本上可分為三種：轉移前之因素
    ：主要指個人因素，如新陳代謝、分泌、飲食、年齡、性別
    、溫度、情續、味覺等刺激源、疾病或治療藥物等。轉移
    時之因素：包含遺留物表之特性（如表面粗細、材質）、污
    染程度（物表上污染程度、遺留指紋者手上污染程度或曾接
    觸其他物質或額頭等油脂多部位）、接觸施力等。轉移後
    之因素：物體保存之溫度、相對濕度、通風、曝曬、環境污
    染及採取方式等，以國內外指紋案例而言，即使在極嚴苛之
    條件下，發現仍有遺留很久且能成功採取供鑑定者。因此以
    現今科技仍無法決定指紋遺留之時間。綜合上述：目前通認
    自現場物證上所採到指紋不可能判定其遺留時間，是以本案
    一般槍械事發後可否取得使用者之指紋及距案發後一段時日
    可否再在扣案之槍械或兇器上取得使用人之指紋無法確認。
    」有該局九十三年十一月十六日刑紋字第0930219735函一紙
    在卷可佐（見本院更三卷(一)第一六二頁）。基此，雖本院更
    三審依被告聲請將上開扣案手槍四支（即槍枝編號為000000
    0000、0000000000、0000000000、0000000000）送請採擷指
    紋後鑑定，經內政部警察局刑事警察局鑑驗結果，僅在編號
    0000000000之手槍上發現指紋一枚，經比對結果，與該局檔
    存提供對象甲○○指紋卡之指紋不相符，輸入電腦比對結果
    亦未發現相符者等情，亦有該局九十四年一月十一日刑紋字
    第0940000186號函一紙在卷可參（見本院更三卷(二)第五０頁
    ），依上開二函示，因事隔三年有餘，扣案槍枝受影響之因
    素太多，自難以上開鑑定未發現被告指紋遽以認定上開槍彈
    非被告所為，而逕為有利於被告之認定至明。
(四)綜上所述，被告甲○○空言否認有改造槍枝、子彈犯行，委
    無足採。被告此部分犯行，事證亦臻明確，犯行亦堪認定。
五、被告甲○○辯稱：本案係警方刑求栽贓，欲入其於罪云云，
    然查被告甲○○就所涉犯行，自始至終均堅詞否認，警訊筆
    錄並未有其供承犯行之紀錄，自無因刑求逼供而記載不實之
    情況。徵之前開被告甲○○之犯罪事實，除證人癸○○外，
    有同案被告丁○○及前開證人丙○○、戊○○、乙○○、王
    進富等人之證述及前述證物為據，而丁○○自警偵訊至歷審
    審理時始終供述如一，及證人丙○○、戊○○、王進富證述
    於警訊所述實在，並無刑求之情事（見一審卷第一一三、一
    八○、二一五頁），且於其後證人經傳喚到庭行交互詰問程
    序亦未發現所供有何矛盾之處（見本院上訴卷第一０七頁、
    第一五一至一六０頁、第一八一至二００頁、本院更二卷第
    一三七、一三八頁、本院更三卷(二)第一０四至一一五頁、第
    一五二至一五九頁），是被告甲○○所辯係因警方刑求栽贓
    云云，即非可採。
六、按未經許可持有槍、彈，其持有之繼續為行為之繼續，至持
    有行為終了時均論為一罪，不得割裂。若以之犯他罪，兩罪
    間之關係如何，端視開始持有之原因為斷，如早已非法持有
    槍彈，後另行起意犯罪；或意圖犯甲罪而持有槍彈，卻持之
    犯乙罪，均應以數罪併罰論處，必因意圖犯某罪而持有槍彈
    ，後果以之犯該罪，兩罪間始有牽連犯之適用。另槍砲彈藥
    刀械管制條例業於被告行為後之九十四年一月二十六日經總
    統公布修正，同年月二十八日生效，刪除第十一條，而將未
    經許可製造、持有第四條第一項第一款所定其他可發射金屬
    或子彈具殺傷力之各式槍砲罪改列於同條例第八條第一項、
    第四項，其法定刑：第一項為「無期徒刑或五年以上有期徒
    刑，併科新台幣一千萬元以下罰金」；第四項為「三年以上
    十年以下有期徒刑，併科新台幣七百萬元以下罰金」。而同
    條例修正前第十一條第一項之法定刑為「五年以上有期徒刑
    ，併科新台幣一千萬元以下罰金」；第四項之法定刑為「一
    年以上七年以下有期徒刑，併科新台幣七百萬元以下罰金」
    。比較新舊法結果，自以舊法有利於被告，依刑法第二條第
    一項但書規定，被告製造及持有改造玩具手槍部分自均應適
    用舊法處斷。核被告甲○○前開所為，係犯刑法第二百七十
    一條第二項、第一項殺人未遂罪、同法第三百零二條第一項
    妨害自由罪、槍砲彈藥刀械管制條例第七條第四項未經許可
    持有手槍罪、修正前同條例第十一條第四項未經許可持有可
    發射子彈具有殺傷力玩具手槍罪、同條例第十二條第四項未
    經許可持有子彈罪、修正前同條例第十一條第一項、第五項
    之未經許可製造可發射子彈具有殺傷力改造玩具手槍既遂罪
    及未遂罪及現行同條例第十二條第一項、第五項未經許可製
    造子彈既遂罪及未遂罪。公訴人認被告甲○○妨害乙○○自
    由部分，係犯刑法第三百零四條第一項之強制罪，尚有未洽
    ，起訴法條，應予變更。被告甲○○持有未扣案九ＭＭ制式
    半自動槍彈之後，另起意犯殺人未遂罪及妨害自由罪，其持
    有槍彈罪與殺人未遂罪及妨害自由罪，依上開說明，均應以
    數罪併罰論處，合先敘明。被告甲○○與同案被告丁○○就
    所犯修正前槍砲彈藥刀械管制條例第十一條第一項、第五項
    之未經許可製造可發射子彈具有殺傷力改造玩具手槍既遂罪
    及未遂罪、現行同條例第十二條第一項、第五項未經許可製
    造子彈既遂罪及未遂罪間，及被告甲○○與某不詳姓名男子
    ，於九十年十一月十六日，持槍脅迫乙○○駕車載渠等離開
    槍戰現場所犯未經許可持有手槍罪、妨害自由罪部分，分別
    均有犯意聯絡及行為分擔，均應分別論以共同正犯。被告甲○○先後多次改造槍、彈既遂、未遂之行為，時間緊接，犯
    罪構成要件相同，顯係基於概括之犯意為之，應依連續犯之
    規定論以改造手槍既遂罪、改造子彈既遂罪論處，並分別加
    重其刑。又被告甲○○以一行為，同時持有可發射子彈之具
    有殺傷力九ＭＭ制式半自動手槍、具有殺傷力玩具手槍及子
    彈，係一行為觸犯數罪名之想像競合犯，應分別從一重依槍
    砲彈藥刀械管制條例第七條第四項未經許可持有可發射子彈
    具有殺傷力手槍罪處斷。被告甲○○已著手於上開殺人犯罪
    行為之實行而不遂，為未遂犯，殺人未遂罪部分依刑法第二
    十六條規定按既遂犯之刑減輕之。又被告甲○○所犯殺人未
    遂罪及妨害自由罪、未經許可持有可發射子彈具有殺傷力手
    槍罪、未經許可製造可發射子彈具有殺傷力改造玩具手槍罪
    、及未經許可製造子彈罪等罪間，犯意各別，行為互殊，應
    分論併罰。
七、原審認被告甲○○之罪證明確，因予論罪科刑，固非無見，
    惟查：(一)槍砲彈藥刀械管制條例關於持有改造槍支部分於被
    告行為後已有修正，已如前述，原審未及比較適用新舊法，
    自有未洽；(二)按數罪併罰應分別宣告其罪之刑，再定其應執
    行刑，依主從不可分原則，其宣告刑應包括主刑、從刑在內
    ，乃原判決未分別依被告所犯之罪分別宣告沒收，遽於主文
    分別諭知各罪罪名及刑期，並於定其應執行刑後另行宣告沒
    收，即有未合；(三)原審認被告甲○○以槍脅迫乙○○開車駛
    離現場部分，係犯刑法第三百零四條之妨害自由罪，與起訴
    法條不同，未依刑事訴訟法第三百條之規定，變更起訴法條
    ，亦有未合；且按刑法第三百零二條第一項之剝奪人之行動
    自由罪當然包括同法第三百零四條強制罪之性質，凡以強暴
    脅迫等方法於他人本可自由之行動有所妨害，使其進退行止
    不得自主者，要無捨重從輕論以強制罪之餘地。原審就此部
    分僅論以強制罪，亦有欠當。(四)被告甲○○持有未扣案九Ｍ
    Ｍ制式半自動槍彈之後，另起意犯殺人未遂罪及妨害自由罪
    ，其持有槍彈罪與殺人未遂罪及妨害自由罪，應以數罪併罰
    論處，原審對被告甲○○持有未扣案九ＭＭ制式半自動槍彈
    之後，另犯殺人未遂罪及妨害自由罪，其論罪間之關係，未
    予說明，亦有疏誤。(五)又被告甲○○以一行為，同時持有可
    發射子彈之具有殺傷力九ＭＭ制式半自動手槍、具有殺傷力
    玩具手槍及子彈，係一行為觸犯數罪名之想像競合犯，應分
    別從一重依槍砲彈藥刀械管制條例第七條第四項未經許可持
    有可發射子彈具有殺傷力手槍罪處斷。原判決就被告持有未
    扣案九ＭＭ制式半自動槍彈，未論以槍砲彈藥刀械管制條例
    第七條第四項未經許可持有可發射子彈具有殺傷力手槍罪，
    而謂被告甲○○以一行為，同時持有可發射子彈具有殺傷力
    玩具手槍及子彈，係一行為觸犯數罪名之想像競合犯，應分
    別從一重依槍砲彈藥刀械管制條例第十一條第四項未經許可
    持有、寄藏可發射子彈具有殺傷力玩具手槍罪處斷，即有不
    洽。(六)附表(一)編號二槍枝係被告甲○○單純持有，非為製造
    ，已如前述，原判決論係被告甲○○與丁○○所製造，委有
    欠妥。(七)原判決就附表(一)編號五、十二、十三及附表(二)編號
    三送鑑驗試射之子彈已非違禁物，未予剔除逕予宣告沒收，
    亦有未妥。被告甲○○上訴意旨否認犯罪，固無足取。惟原
    判決既有前述可議之處，自應由本院就原判決關於被告甲○○部分予以撤銷改判。爰審酌被告之犯罪動機、目的、手段
    ，改造槍彈及持有槍彈對社會治安、人民生命財產造成嚴重
    危害，復持槍對維護治安之警員射擊，於本案居於主導地位
    ，犯後又全然否認犯行，毫無悔意等一切情狀，量處如主文
    第二項所示之刑，及就併科罰金部分予諭知易服勞役之折算
    標準，並定其應執行之刑。附表(二)編號六之具有殺傷力九Ｍ
    Ｍ制式半自動手槍壹枝，雖未扣案，惟無證據證明已滅失；
    另扣案如附表(一)編號一、二之改造手槍二支、編號四制式子
    彈九顆（扣案十顆，其中一顆不具殺傷力）、編號五制式子
    彈五顆（扣案七顆，其中一顆不具殺傷力；原有六顆，一顆
    於鑑驗時拆解）、編號六制式步槍彈一顆、編號十二土造子
    彈十一顆（原有十六顆，五顆於鑑驗時經試射）、編號十三
    土造子彈四十六顆（原有六十九顆，二十三顆於鑑驗時經試
    射）、附表(二)編號一改造手槍一支及編號三土造子彈二顆（
    扣案四顆，其中一顆不具殺傷力；原有三顆，一顆於鑑定時
    經試射），經送鑑定認均係具有殺傷力之槍枝、子彈，皆屬
    違禁物，均應依刑法第三十八條第一項第一款宣告沒收。其
    餘附表(一)編號五具殺傷力制式子彈一顆於鑑驗時經拆解、編
    號八土造子彈一顆、編號九土造子彈一顆、編號十二土造子
    彈五顆、編號十三土造子彈二十三顆、附表(二)編號三土造子
    彈一顆，於送鑑時均經試射用罄、附表(二)編號七已擊發口徑
    九ｍｍ制式半自動手槍彈殼二顆，已非屬違禁物，自不予宣
    告沒收。又附表(一)編號三、十九至二十五、二十七至四十四
    ，附表(二)編號二之物，為被告所有供犯製造改造玩具手槍罪
    所用，附表(一)編號七、十、十一、十四至二十四、二十六、
    二十七、二十九至三十五、三十七至四十一、四十四，及附
    表(二)編號三之不具殺傷力之子彈一顆及編號四、五之物，為
    被告所有供犯製造子彈所用，均應依刑法第三十八條第一項
    第二款宣告沒收。另附表(一)編號四、五之不具殺傷力子彈各
    一顆，為被告甲○○原先所持有，非為違禁物，且非為被告
    等供作改造子彈所用之物，乃不予宣告沒收。
八、末按八十六年十一月二十四日修正公佈之槍砲彈藥刀械管制
    條例第十九條第一項規定：「犯第七條、第八條、第十條、
    第十一條、第十二條第一項至第三項、第十三條第一項至第
    三項之罪，經判處有期徒刑者，應於刑之執行完畢或赦免後
    ，令入勞動場所，強制工作，其期間為三年。」，被告行為
    後，槍砲彈藥刀械管制條例第十九條業經立法院修正刪除，
    並於九十年十一月十四日公布施行，於同年月十六日生效，
    比較新舊法結果，以新法較有利於被告，依刑法第二條第一
    項前段之規定，應適用裁判時之法律，自不得併予宣告於刑
    之執行完畢或赦免後，令入勞動場所，強制工作，併此敘明
    。
據上論斷，應依刑事訴訟法第三百六十九條第一項前段、第三百
六十四條、第二百九十九條第一項前段、第三百條，槍砲彈藥刀
械管制條例第七條第四項、第十二條第一項、第四項、第五項，
修正前槍砲彈藥刀械管制條例第十一條第一項、第四項、第五項
、刑法第二條第一項前段、第一項但書、第十一條前段、第二十
八條、第五十六條、第二百七十一條第一項、第二項、第三百零
二條第一項、第二十六條前段、第五十五條、第五十一條第五款
、第七款、第四十二條第三項、第三十八條第一項第一款、第二
款，罰金罰鍰提高標準條例第一條前段、第二條，現行法規所定
貨幣單位折算新台幣條例第二條，判決如主文。
本案經檢察官江守權到庭執行職務。
中　　華　　民　　國　　94　　年　　12    月　　28  　日
            刑事第一庭審判長法官　黃　崑　宗
                            法官　田　平　安
                            法官　蔡　長　林
以上正本證明與原本無異。
如不服本判決，應於收受本判決後十日內向本院提出上訴書狀。
其未敘述上訴理由者並得於提起上訴後十日內向本院補提理由書
狀（均須按他造當事人之人數附繕本）「切勿逕送上級法院」。
　　　　　　　　　　　　　書記官　李　培　薇
中　　華　　民　　國　　94　　年　　12　　月　　29　　日
附錄本案論罪科刑法條全文：
槍砲彈藥刀械管制條例第七條第四項：
　未經許可，持有、寄藏或意圖販賣而陳列第一項所列槍砲者，
處五年以上有期徒刑，併科新臺幣一千萬元以下罰金。
修正前槍砲彈藥刀械管制條例第十一條第一項、第四項、第五項
：
　未經許可，製造、販賣或運輸第四條第一項第一款所稱其他可
發射金屬或子彈具有殺傷力之各式槍砲者，處五年以上有期徒刑
，併科新臺幣一千萬元以下罰金。
　未經許可，持有、寄藏或意圖販賣而陳列第一項所列槍砲者，
處一年以上七年以下有期徒刑，併科新臺幣七百萬元以下罰金。
第一項至第三項之未遂犯罰之。
槍砲彈藥刀械管制條例第十二條第一項、第四項、第五項：
　未經許可，製造、販賣或運輸子彈者，處一年以上七年以下有
期徒刑，併科新台幣五百萬元以下罰金。
　未經許可，持有、寄藏或意圖販賣而陳列子彈者，處五年以下
有期徒刑，併科新台幣三百萬元以下罰金。
　第一項至第三項之未遂犯罰之。
刑法第二百七十一條第一項、第二項：
　殺人者，處死刑、無期徒刑或十年以上有期徒刑。
　前項之未遂犯罰之。
刑法第三百零二條第一項：
　私行拘禁或以其他非法方法，剝奪人之行動自由者，處五年以
下有期徒刑、拘役或三百元以下罰金。
附表（一）：
┌───┬──────────────────────────┬────┐
│編  號│品                                                名│數    量│
├───┼──────────────────────────┼────┤
│  一  │仿ＣＯＬＴ廠半自動手槍製造之玩具手槍，具殺傷力。    │一    枝│
├───┼──────────────────────────┼────┤
│  二  │仿ＢＥＲＥＴＴＡ廠半自動手槍製造之金屬玩具手槍，更換│一    枝│
│      │土造金屬槍管改造而成之改造手槍，具殺傷力。          │        │
├───┼──────────────────────────┼────┤
│  三  │改造槍管。                                          │一    枝│
├───┼──────────────────────────┼────┤
│  四  │口徑九ｍｍ（九乘以九ｍｍ）制式半自動子彈，一顆不具殺│十    顆│
│      │傷力，九顆具殺傷力。                                │        │
├───┼──────────────────────────┼────┤
│  五  │口徑０．四五吋制式子彈，一顆不具殺傷力，六顆具殺傷力│七    顆│
│      │（其中一顆於鑑驗時經拆解）。                        │        │
├───┼──────────────────────────┼────┤
│  六  │口徑五．五六制式步槍彈（具殺傷力）。                │一    顆│
├───┼──────────────────────────┼────┤
│  七  │由０．三八吋之制式子彈彈殼加裝直徑約八．八ｍｍ之金屬│一    顆│
│      │彈頭組合而成，不具火藥，不具殺傷力。                │        │
├───┼──────────────────────────┼────┤
│  八  │土造子彈（具直徑約九ｍｍ之金屬彈頭），具殺傷力（已試│一    顆│
│      │射）。                                              │        │
├───┼──────────────────────────┼────┤
│  九  │土造子彈（具直徑約八．八ｍｍ之金屬彈頭），具殺傷力  │一    顆│
│      │（已試射）。                                        │        │
├───┼──────────────────────────┼────┤
│  十  │彈殼，取十顆送鑑定為外徑約九ｍｍ，長約十九．二ｍｍ之│二三五顆│
│      │土造金屬空彈殼十顆。                                │        │
├───┼──────────────────────────┼────┤
│十  一│彈頭，取十顆送鑑定，其中八顆為直徑約九ｍｍ，長約一二│二二五顆│
│      │．二ｍｍ之土造金屬彈頭；二顆為直徑約八．五ｍｍ，長約│        │
│      │九．二ｍｍ之土造金屬彈頭。                          │        │
├───┼──────────────────────────┼────┤
│十  二│土造子彈（具直徑約八．五ｍｍ之金屬彈頭），具殺傷力。│十六  顆│
│      │（原有十六顆，其中五顆於鑑驗時經試射，餘十一顆）    │        │
├───┼──────────────────────────┼────┤
│十  三│土造子彈（具直徑約九ｍｍ之金屬彈頭），具殺傷力。    │六十九顆│
│      │（原有六十九顆，其中二十三顆於鑑驗時經試射，餘四十六│        │
│      │顆）                                                │        │
├───┼──────────────────────────┼────┤
│十  四│土造金屬空彈殼，內徑約九ｍｍ，外徑約九．五ｍｍ，長  │三    顆│
│      │約一九．二ｍｍ。                                    │        │
├───┼──────────────────────────┼────┤
│十  五│已擊發之信號彈彈殼。                                │一    顆│
├───┼──────────────────────────┼────┤
│十  六│土造金屬空彈殼，內徑約一五．五ｍｍ，外徑約一六．二，│一    顆│
│      │長約四五ｍｍ。                                      │        │
├───┼──────────────────────────┴────┤
│十  七│口徑０．二七吋之建築工業用彈，均不具金屬彈頭，均不具殺傷力。  │
├───┼──────────────────────────┬────┤
│十  八│土造底火墊片及底火連桿。                            │五    包│
├───┼──────────────────────────┼────┤
│十  九│砂輪機（大）。                                      │一    台│
├───┼──────────────────────────┼────┤
│二  十│砂輪機（小）。                                      │一    台│
├───┼──────────────────────────┼────┤
│二十一│沖床。                                              │一    台│
├───┼──────────────────────────┼────┤
│二十二│鑽床。                                              │一    台│
├───┼──────────────────────────┼────┤
│二十三│接著劑。                                            │一    瓶│
├───┼──────────────────────────┼────┤
│二十四│硬化劑。                                            │二    瓶│
├───┼──────────────────────────┼────┤
│二十五│護進簧。                                            │十八  條│
├───┼──────────────────────────┼────┤
│二十六│火藥。                                              │一    瓶│
├───┼──────────────────────────┼────┤
│二十七│鐵條（短）。                                        │九    條│
├───┼──────────────────────────┼────┤
│二十八│槍機（半成品）。                                    │一    枝│
├───┼──────────────────────────┼────┤
│二十九│老虎鉗。                                            │一    支│
├───┼──────────────────────────┼────┤
│三  十│尖嘴鉗。                                            │一    支│
├───┼──────────────────────────┼────┤
│三十一│銼刀。                                              │三    支│
├───┼──────────────────────────┼────┤
│三十二│刷子。                                              │一    支│
├───┼──────────────────────────┼────┤
│三十三│砂輪石。                                            │十九  支│
├───┼──────────────────────────┼────┤
│三十四│六角扳手。                                          │三    支│
├───┼──────────────────────────┼────┤
│三十五│鑽頭。                                              │九    支│
├───┼──────────────────────────┼────┤
│三十六│撞針。                                              │六    支│
├───┼──────────────────────────┼────┤
│三十七│鑽頭。                                              │一    支│
├───┼──────────────────────────┼────┤
│三十八│游標尺。                                            │一    支│
├───┼──────────────────────────┼────┤
│三十九│鐵條。                                              │四    支│
├───┼──────────────────────────┼────┤
│四  十│軸承。                                              │一    個│
├───┼──────────────────────────┼────┤
│四十一│鐵條（長）。                                        │四    支│
├───┼──────────────────────────┼────┤
│四十二│槍管半成品。                                        │一    個│
├───┼──────────────────────────┼────┤
│四十三│製造槍管材料。                                      │二    個│
├───┼──────────────────────────┼────┤
│四十四│軸承。                                              │一    個│
└───┴──────────────────────────┴────┘
附表（二）：
┌──┬────────────────────────────┬───┐
│編號│品                                                    名│數  量│
├──┼────────────────────────────┼───┤
│一  │仿ＢＥＲＥＴＴＡ廠Ｍ九型半自動手槍製造之玩具手槍改造而成│一  枝│
│    │之改造手槍（含彈匣一個），具殺傷力。                    │      │
├──┼────────────────────────────┼───┤
│二  │仿ＢＥＲＥＴＴＡ廠半自動手槍製造之玩具手槍改造而成之改造│一  枝│
│    │手槍（含彈匣一個），不具殺傷力。                        │      │
├──┼────────────────────────────┼───┤
│三  │改造子彈，三顆具殺傷力（其中一顆於鑑驗時經試射，餘二顆）│      │
│    │，一顆不具殺傷力。                                      │四  顆│
├──┼────────────────────────────┼───┤
│四  │土造金屬彈殼。                                          │廿一顆│
├──┼────────────────────────────┼───┤
│五  │土造金屬彈頭。                                          │十七顆│
├──┼────────────────────────────┼───┤
│六  │九ＭＭ制式半自動手槍，具殺傷力，未扣案                  │一  枝│
├──┼────────────────────────────┼───┤
│七  │已擊發口徑九ＭＭ制式半自動手槍彈殼                      │二  顆│
└──┴────────────────────────────┴───┘
